【裁判字號】    92,簡上,331
【裁判日期】    921113
【裁判案由】    竊盜
【裁判全文】
臺灣板橋地方法院刑事判決                        九十二年度簡上字第三三一號
    上  訴  人  臺灣板橋地方法院檢察署檢察官
    被      告  乙○○
右上訴人因被告竊盜案件，不服本院簡易庭九十二年度簡字第一九九五號中華民國九
十二年八月二十二日第一審判決（聲請簡易判決處刑案號：臺灣板橋地方法院檢察署
九十二年度偵字第一一四六三號），提起上訴及移
六八九二號），本院管轄之第二審合議庭判決如左：
    主  文
原判決撤銷。
乙○○連續竊盜，處拘役伍拾日，如易科罰金，以佰元折算壹日。
    事  實
一、乙○○基於意圖為自己不法所有之概括犯意，於民國九十二年六月五日中午十二
    時四分許，在台北縣三重市○○路○段一一一號全家便利商店重陽分店內，趁該
    店之副店長丙○○不注意之際，竊取店內陳列販賣之波爾礦泉水二瓶，得手後持
    至店外人行道時為丙○○發覺報警處理，警方據報後於同日中午十二時十分許，
    在同縣市○○路○段一一三巷一弄口查獲乙○○（乙○○於同日經檢察官准許具
    保後釋放）。詎乙○○不知悔改，復承前概括犯意，於九十二年七月二十四日下
    午七時許，在台北縣三重市○○路一一六號甲○○經營之自助餐店內，趁甲○○
    不注意之際，竊取該店內陳列販賣之飯菜便當一個，得手後走出店外，旋為甲○○發覺並報警查獲。
二、案經台北縣政府警察局三重分局報請臺灣板橋地方法院檢察署檢察官偵查後聲請
    簡易判決處刑及移送併辦。
    理  由
一、訊據被告乙○○固坦承曾於上開時、地，先後未付帳即取走前述礦泉水二瓶、便
    當一個等情不諱，惟矢口否認有竊盜之犯行，並辯稱：伊係忘記付帳，並無竊盜
    之意思云云。惟查：右揭事實，業據告訴人丙○○於警詢及檢察官偵查中、被害
    人甲○○於警詢時指訴甚詳，並有丙○○出具之贓物認領保管單、甲○○出具之
    贓物領據各一紙附卷可稽。又被告在上開便利商店曾拿取蕃茄汁一瓶、椰子汁一
    瓶、養樂多五瓶、波爾礦泉水二瓶未付錢經副店長丙○○提醒後放回原位，理應
    記取教訓，卻仍拿取波爾礦泉水二瓶，未付帳即走出店外，且經移送偵辦後，仍
    至甲○○之自助餐店內未付帳即任意取走店內之飯菜便當一個，顯見被告所辯應
    係畏罪卸責之詞。本案事證明確，被告之犯行堪以認定。
二、核被告所為係犯刑法第三百二十條第一項之普通竊盜罪；被告先後兩次竊盜犯行
    ，時間緊接，犯罪構成要件相同，顯係基於概括之犯意為之，為連續犯，應依刑
    法第五十六條論以一罪並加重其刑。檢察官聲請簡易判決處刑意旨雖漏未論及被
    告竊取上開飯菜便當一個之犯行（即移送併辦部分），惟此部分與聲請簡易判決
    處刑書記載被告竊取上開礦泉水二瓶之犯罪事實，既具有連續犯之裁判上一罪關
    係，基於審判不可分之法則，自應併予論究。
三、原審詳察，以被告罪證明確，予以論罪科刑，固非無見。惟查上訴人提起上訴後
    ，檢察官就被告竊取上開便當之犯行移送併辦，原審未及一併審認，尚有未當，
    檢察官上訴意旨指摘原判決未及審酌被告竊取上開便當之犯行，為有理由，應由
    本院管轄之第二審合議庭將原判決撤銷改判。爰審酌被告有多次竊盜經法院判處
    罪刑之紀錄（參考卷附臺灣高等法院被告全國前案紀錄表，本件未因此構成累犯
    ）、其智識程度、犯罪之目的、手段，所竊取之財物價值輕微，竊盜之次數及犯
    後未能坦承犯行，仍飾詞圖卸刑責等一切情狀，量處如主文所示之刑，並諭知易
    科罰金之折算標準。
據上論斷，應依刑事訴訟法四百五十五條之一第一項、第三項、第三百六十九條第一
項前段、第三百六十四條、第二百九十九條第一項前段，刑法第五十六條、第三百二
十條第一項，罰金罰鍰提高標準條例第一條前段、第二條，判決如主文。
本案經檢察官張云綺到庭執行職務。
中      華      民      國      九十二    年      十一    月    十三    日
                              臺灣板橋地方法院刑事第八庭
                                  審判長法  官  樊  季  康
                                        法  官  葉  靜  芳
                                        法  官  連  育  群
右正本證明與原本無異
本件不得上訴
                                        書記官  馬  秀  芳
中      華      民      國      九十二   年       十一    月    十三    日
附錄本案論罪科刑法條全文：
刑法第三百二十條
意圖為自己或第三人不法之所有，而竊取他人之動產者，為竊盜罪，處五
年以下有期徒刑、拘役或五百元以下罰金。
意圖為自己或第三人不法之利益，而竊佔他人之不動產者，依前項之規定
處斷。
前二項之未遂犯罰之。


司法院資訊處製作；財團法人民間司法改革基金會備份。
